臺灣彰化地方法院刑事判決　　　　　　 100年度侵訴字第56號
公　訴　人　臺灣彰化地方法院檢察署檢察官
被　　　告　賴亮至
指定辯護人　本院公設辯護人陳志忠
上列被告因妨害性自主罪案件，經檢察官提起公訴（100 年度偵
字第5299號），本院判決如下：
    主  文
賴亮至成年人故意對少年犯強制性交罪，處有期徒刑肆年貳月。
    犯罪事實
一、賴亮至為成年人。緣於民國100 年6 月13日晚上10時許，賴
    亮至、陳宗賢、賴冠樺、顧勝傑、林士傑、蕭文婷、潘宣蓉
    、與賴亮至素不相識之A女（民國00年0月出生，真實姓名、
    年籍均詳卷；即警詢代號0000-000000女子）、A女男朋友B
    男（真實姓名、年籍均詳卷）在彰化縣員林鎮全家福KT V
    飲酒唱歌（賴亮至、A女、B男素不相識，起訴書誤載為其等
    為相識之友人），席間，A女與賴冠樺發生衝突，賴冠樺遂
    向在旁之陳宗賢稱：「查某人沒分寸要怎麼」，陳宗賢即回
    稱：「找她男朋友處理」，賴亮至、陳宗賢、賴冠樺、顧勝
    傑、林士傑、蕭文婷即共同基於傷害人之身體之犯意聯絡，
    推由陳宗賢、賴亮至、賴冠樺毆打B男，續由顧勝傑、林士
    傑攙扶B男使其不倒地任由賴亮至、陳宗賢繼續毆打B男成傷
    ，另蕭文婷則負責毆打A女成傷，A女見其男友即B男遭他人
    毆打，即陳稱：「這件事情是我的錯，不要動我男朋友，要
    對我怎樣都可以」等語，毆畢，陳宗賢恐B男報警，即與賴
    亮至、賴冠樺、顧勝傑、林士傑、蕭文婷另基於私行拘禁之
    共同犯意聯絡，先由林士傑、顧勝傑搭載B男將B男夾坐於中
    間、陳宗賢搭載A女，賴冠樺則搭載蕭文婷尾隨，前往彰化
    縣員林鎮百果山上，共同看守A女、B男而剝奪其等行動自由
    ，約1小時後顧勝傑、林士傑先行離開，再由陳宗賢、賴亮
    至搭載B男將B男夾坐於中間、賴冠樺、蕭文婷搭載A女將A女
    夾坐於中間，於翌日即100年6月14日凌晨前往陳宗賢位於彰
    化縣大村鄉○○○路○段96巷126號C6室租屋處，而進一步
    將A女、B男私行拘禁於陳宗賢上開住處（傷害及私行拘禁部
    分另經臺灣彰化地方法院檢察署檢察官偵查中）。同日即
    100年6月14日上午5時許，B男因傷重在上址房間地板睡覺休
    息，陳宗賢即與A女在上址浴廁內談話，陳宗賢自浴廁離開
    後，賴亮至隨即進入該浴側內，其明知A女係14歲以上未滿
    18歲之少女，見A女1人獨自在上開浴側內，A女之男友B男則
    因遭毆打受傷在房間地板睡覺休息，竟萌生成年人故意對少
    年以恐嚇之方法而為性交之犯意，向A女恐嚇稱：「如果不
    跟我作愛，就要毆打你男朋友」等語，致A女心生畏懼，害
    怕B男再次遭毆打，致生危害於其安全，而任令賴亮至解開
    其內衣鈕釦、卸下其外褲、內褲、A女則自行將外衣、內衣
    卸下，賴亮至即親吻A女嘴巴、撫摸A女胸部、以舌頭舔A女
    胸部，以陰莖插入A女陰道內抽動，A女哭泣，賴亮至即續恐
    嚇稱：「你再哭的話，我就出去打妳的男朋友」等語，而以
    上開恐嚇方法對14歲以上未滿18歲之少女即A女強制性交得
    逞。
    嗣於同日上午6時20許，A女、B男見賴亮至、陳宗賢、賴冠
    樺、蕭文婷均已熟睡，始趁機逃離並報警處理而偵知上情。
二、案經A 女訴由彰化縣警察局員林分局報告臺灣彰化地方法院
    檢察署檢察官偵查起訴。
    理  由
一、按因職務或業務知悉或持有性侵害告訴人姓名、出生年月日
    、住居所及其他足資識別其身分之資料者，除法律另有規定
    外，應予保密。行政機關、司法機關及軍法機關所製作必須
    公示之文書，不得揭露告訴人之姓名、出生年月日、住居所
    及其他足資識別告訴人身分之資訊，性侵害犯罪防治法第12
    條第1 、2 項定有明文。依前揭規定，本案判決書於犯罪事
    實欄及理由欄內關於告訴人A 女及其男朋友之姓名僅記載A
    女、B 男之代號（真實姓名、年籍資料均詳卷），先予說明
    。
二、證據能力部分：
    被告及其指定辯護人對本案證據之證據能力均不爭執，並均
    同意有證據能力，本院查：
  (一)按檢察官職司追訴犯罪，就審判程序之訴訟構造言，檢察官
    係屬與被告相對立之當事人一方，偵查中對被告以外之人所
    為之偵查筆錄，或被告以外之人向檢察官所提之書面陳述，
    性質上均屬傳聞證據。自理論上言，如未予被告反對詰問、
    適當辯解之機會，一律准其為證據，似有違當事人進行主義
    之精神，對被告之防禦權亦有所妨礙；然而現階段刑事訴訟
    法規定檢察官代表國家偵查犯罪、實施公訴，必須對於被告
    之犯罪事實負舉證之責，依法其有訊問被告、證人及鑑定人
    之權，證人、鑑定人且須具結，而實務運作時，偵查中檢察
    官向被告以外之人所取得之陳述，原則上均能遵守法律規定
    ，不致違法取供，其可信性極高，為兼顧理論與實務，乃於
    修正刑事訴訟法時，增列第159 條之1 第2 項，明定被告以
    外之人（含被害人、證人等）於偵查中向檢察官所為陳述，
    除顯有不可信之情況者外，得為證據，並於92年9 月1 日施
    行（最高法院94年度臺上字第7416號判決意旨參照）。又詰
    問權係指訴訟上當事人有在審判庭輪流盤問證人，以求發現
    真實，辨明供述證據真偽之權利，其於現行刑事訴訟制度之
    設計，以刑事訴訟法第166 條以下規定之交互詰問為實踐，
    屬於人證調查證據程序之一環；與證據能力係指符合法律所
    規定之證據適格，而得成為證明犯罪事實存在與否之證據資
    格，性質上並非相同。偵查中檢察官為蒐集被告犯罪證據，
    訊問證人旨在確認被告嫌疑之有無及內容，與審判期日透過
    當事人之攻防，調查證人以認定事實之性質及目的，尚屬有
    別。偵查中訊問證人，法無明文必須傳喚被告使之得以在場
    ，刑事訴訟法第248 條第1 項前段雖規定：「如被告在場者
    ，被告得親自詰問」，事實上亦難期被告有於偵查中行使詰
    問權之機會。此項未經被告詰問之被告以外之人於偵查中向
    檢察官所為之陳述，依刑事訴訟法第159 條之1 第2 項之規
    定，原則上屬於法律規定為有證據能力之傳聞證據，於例外
    顯有不可信之情況，始否定其得為證據。是得為證據之被告
    以外之人於偵查中所為之陳述，因其陳述未經被告詰問，應
    認屬於未經合法調查之證據，並非無證據能力，而禁止證據
    之使用。此項詰問權之欠缺，非不得於審判中由被告行使以
    補正，而完足為經合法調查之證據。倘被告於審判中捨棄詰
    問權，或證人客觀上有不能受詰問之情形，自無不當剝奪被
    告詰問權行使之可言（最高法院96年度臺上字第4064號判決
    要旨參照）。經查，證人A 女、B 男在檢察官偵查時，均係
    以證人之身分，經檢察官告以具結之義務及偽證之處罰，經
    其等具結，而於負擔偽證罪之處罰心理下所為，係經以具結
    擔保其等證述之真實性；且上開證人分別於檢察官訊問時之
    證述，並無證據顯示係遭受強暴、脅迫、詐欺、利誘等外力
    干擾情形，或在影響其等心理狀況致妨礙其等自由陳述等顯
    不可信之情況下所為，況證人A 女業經被告及其指定辯護人
    在本院審理中行使對質詰問權，補正詰問程序，而完足為合
    法調查之證據，證人B 男部分，被告及其指定辯護人於本院
    審理時，則未聲請傳喚前開證人行使對質詰問權。是證人A
    女、B 男於偵訊時之陳述既無顯不可信之情況，依上開說明
    ，自有證據能力。
  (二)又依刑事訴訟法第159 條第1 項規定：被告以外之人於審判
    外之言詞或書面陳述，除法律有規定者外，不得作為證據。
    而該條所謂「法律有規定者」，係指同法第159 條之1 至第
    159 條之5 及第206 條等規定。又醫師法第12條第1 項規定
    ：醫師執行業務時，應製作病歷，並簽名或蓋章及加註執行
    年、月、日。第2 項規定：前項病歷，除應於首頁載明病人
    姓名、出生年、月、日、性別及住址等基本資料外，其內容
    至少應載明下列事項：一就診日期。二主訴。三檢查項目及
    結果。四診斷或病名。五治療、處置或用藥等情形。六其他
    應記載事項。因此，醫師執行醫療業務時，不論患者是因病
    尋求診療，或因特殊目的而就醫，醫師於診療過程中，應依
    醫師法之規定，製作病歷，此一病歷之製作，均屬醫師於醫
    療業務過程中所須製作之紀錄文書，而且每一醫療行為均屬
    可分，因其接續之看診行為而構成醫療業務行為，其中縱有
    因訴訟目的，例如被毆傷而尋求醫師之治療，對醫師而言，
    仍屬其醫療業務行為之一部分，仍應依法製作病歷，則該病
    歷仍屬業務上所製作之紀錄文書，與通常之醫療行為所製作
    之病歷無殊，自屬刑事訴訟法第159 條之4 第2 款所稱從事
    業務之人於業務上所須製作之紀錄文書，而診斷證明書係依
    病歷所轉錄之證明文書，自仍屬本條項之證明文書（最高法
    院97年度臺上字第666 號判決要旨參照）。經查，卷附財團
    法人彰化基督教醫院受理疑似性侵害事件驗傷診斷書，係由
    實際診療告訴人A 女之醫師林燕宜，本於其醫療專業及診治
    告訴人A 女經過，性質上為醫師於例行性診療過程中，對病
    患為醫療行為，於業務上出具之證明書，足認上開診斷證明
    書應屬從事業務之人於業務上所製作之證明文書。此外，本
    院亦查無其他顯不可信情事，依上開說明，前揭診斷書得作
    為本案證據。
  (三)復依刑事訴訟法第159 條第1 項：「被告以外之人於審判外
    之言詞或書面陳述，除法律有規定者外，不得作為證據。」
    該所謂「被告以外之人於審判外之言詞或書面陳述」，並不
    包含「非供述證據」在內。按照相機拍攝之照片，係依機器
    之功能，攝錄實物形貌而形成之圖像，除其係以人之言詞或
    書面陳述為攝取內容，並以該內容為證據外，照片所呈現之
    圖像，並非屬人類意思表達之言詞或書面陳述，當不在上引
    規定「被告以外之人於審判外之言詞或書面陳述」之範圍內
    ，其有無證據能力，自應與一般物證相同，端視其取得證據
    之合法性及已否依法踐行證據之調查程序，以資認定（最高
    法院97年度臺上字第3854號判決要旨參照）。經查，卷附案
    發現場照片4 幀，均由實施刑事訴訟程序之公務員非經違背
    法定程序而取得，且與本案待證事實具有自然關連性，亦無
    適用傳聞法則，自有證據能力。
  (四)末按被告（此不同於被告以外之人）之自白，非出於強暴、
    脅迫、利誘、詐欺、疲勞訊問、違法羈押或其他不正之方法
    ，且與事實相符者，得為證據，刑事訴訟法第156 條第1 項
    定有明文。本件被告於警詢、偵訊及本院審理時自白（包括
    部分自白）部分，被告於本院審理時均未提出其他可供證明
    被告下列經本院所引用之警詢、偵訊及本院審理時自白（包
    括部分自白）部分，究有如何之遭受「強暴、脅迫、利誘、
    詐欺、疲勞訊問、違法羈押或其他不正之方法」始為自白之
    證據，以供本院得以即時調查審認，並參酌上開所述證據部
    分之證據等，均足認被告下列經本院所引用之警詢、偵訊及
    本院審理時自白（包括部分自白）部分，其與事實相符者，
    依法自得為證據。
  (五)至其餘陳述部分，如證人陳宗賢、賴冠樺、蕭文婷、林士傑
    、顧勝傑、潘宣蓉於偵訊中所述之證言，因其等證述內容均
    與本案無關，本院未引用作為本案判決之依據，無關證據能
    力之問題，併此敘明。
三、上揭犯罪事實，迭據被告賴亮至於警偵訊、本院準備程序及
    本院審理時自白不諱（見100 年度偵字第5299號偵查卷宗【
    下簡稱偵卷】第6 頁至第9 頁、第29頁至第30頁、本院卷第
    12頁、第48頁至第50頁），核與告訴人即證人A 女於偵訊及
    本院審理時具結證稱：100 年6 月13日晚上，陳宗賢、潘宣
    蓉約伊與B 男去全家福KTV 唱歌、喝酒，印象中穿藍衣服的
    人即賴冠樺靠近伊，伊即踢他1 腳，賴冠樺就跟陳宗賢說：
    「查某人沒分寸要怎樣」，陳宗賢就回說：「找她男朋友處
    理」，之後伊男朋友B 男即被打，後來蕭文婷就在包廂及廁
    所打伊，當時伊害怕他們再對B 男怎樣，伊就向賴冠樺說：
    「這件事情是我的錯，不要動我男朋友，要對我怎樣都可以
    ，不要動我男朋友」等語，之後顧勝傑及林士傑說要帶B 男
    去員生醫院，由林士傑、顧勝傑三貼載B 男，陳宗賢則載伊
    去百果山，在百果山感覺他們想要棄屍，當時B 男受傷很嚴
    重，根本沒有辦法離開，當時在百果山有陳宗賢、賴亮至、
    賴冠樺、林士傑、顧勝傑、蕭文婷，後來是陳宗賢載伊去陳
    宗賢租屋處，至於何人載B 男伊則忘記了，林士傑、顧勝傑
    在百果山那邊就走了，所以剩下陳宗賢、賴亮至、賴冠樺、
    蕭文婷及伊與B 男共6 人在陳宗賢租屋處，當時B 男在休息
    ，伊則在旁照顧B 男，賴冠樺、蕭文婷在睡覺，陳宗賢、賴
    亮至則一直在旁邊看著伊與B 男，陳宗賢就將伊叫到浴廁去
    ，一直安慰伊，然後突然親吻伊嘴巴，伊即將陳宗賢推開，
    並告訴他不能對不起他的女朋友，後來陳宗賢走了之後，賴
    亮至就進來，並說：「如果不跟我作愛，就要毆打你男朋友
    」等語，伊聽了害怕賴亮至毆打B 男，所以就答應與賴亮至
    發生性關係，伊記得上衣是自己說的，其餘的都是賴亮至脫
    的，之後賴亮至就親吻伊嘴巴、撫摸伊胸部、以舌頭舔伊胸
    部，以陰莖插入伊陰道內抽動，在發生性關係過程中伊一直
    哭，賴亮至就跟伊說：「你再哭的話，我就出去打妳的男朋
    友」等語，發生性關係完畢後，賴亮至就自己走出去，伊就
    趕快把衣服穿一穿，等B 男醒了之後，趁著他們全部的人都
    睡著，將從裡面鎖住的門打門，自己開門離開，伊與B 男從
    全家福KTV 被帶走是13日晚上10點左右的事，到14日早上才
    離開等語綦詳（見偵卷第11頁至第12頁反面、第44頁、本院
    卷第24頁至第35頁），並據證人陳宗賢於本院審理時結證稱
    ：100 年6 月13日在全家福KTV 喝酒唱歌後，伊、賴亮至、
    賴冠樺、蕭文婷與A 女、B 男發生爭執，伊即動手毆打B 男
    ，至於何人毆打A 女伊未注意，A 女即說：「不要再打我男
    朋友，要怎樣對我都可以」，後來伊怕B 男受傷被看到會叫
    警察，伊等才將A 女、B 男帶到百果山去，由林士傑、顧勝
    傑載B 男，伊載A 女至百果山，在百果山有伊、賴亮至、賴
    冠樺、林士傑、顧勝傑、蕭文婷，後來林士傑、顧勝傑就先
    走了，之後由賴冠樺、蕭文婷將A 女，伊與賴亮至將B 男，
    由A 女、B 男夾坐在中間之方式，將他們從百果山載去伊租
    屋處，在伊租屋處有伊、賴亮至、賴冠樺、蕭文婷，到伊租
    屋處之後，伊將門關上並上鎖，B 男躺在地上墊子休息，之
    後伊即找A 女到浴廁說話，詢問他們為何喝酒後要動手，並
    親吻A 女嘴巴，A 女即將伊推開，並告訴伊不能對不起伊女
    朋友，伊離開浴廁後賴亮至即詢問伊在浴廁與A 女說什麼，
    伊即告知A 女在浴廁有談及只要其男友沒事就好等話語，賴
    亮至即說要跟A 女說話，賴亮至就進去浴廁將門關起來，約
    10分鐘後，賴亮至出來，A 女還在浴廁內，伊前去查看，看
    到A 女蹲在地上，沒有穿衣服，伊就大概知道賴亮至與A 女
    應該有發生關係，伊即未繼續追問，之後伊先去睡覺，早上
    7 點起來時A 女、B 男就已經不在了等語在卷（見本院卷第
    36 頁 反面至第45頁反面），另證人B 男如何被毆打及私行
    拘禁之事實，除據上開證人A 女、陳宗賢證述在卷外，並據
    B 男於偵查中證稱：當時在KTV 是陳宗賢先動手，賴亮至也
    尾隨過來動手，賴冠樺也有用腳踢伊，顧勝傑、林士傑攙扶
    伊不讓伊倒地，就這樣乖乖被打，之後騙伊說要去員生醫院
    ，攙扶伊至門口，由林士傑騎機車，伊在中間，顧勝傑在後
    面三貼包夾將伊載往百果山，大約過1 小時，林士傑、顧勝
    傑先離開，之後，賴亮至將伊載至陳宗賢租屋處，約早上6
    時20分許，伊與A 女趁他們在睡覺即離開該處並報警等語在
    卷（見偵卷第43頁及其反面），核屬相符，此部分事實亦堪
    以認定。此外，並有內容載有告訴人A 女陰部處女膜5 點鐘
    、9 點鐘方向受有陳舊性裂傷之財團法人彰化基督教醫院受
    理疑似性侵害事件驗傷診斷書1 紙（見本院卷第16頁）及案
    發現場照片4 紙（見偵卷第22頁、第23頁）在卷可佐，足見
    被告上開自白，核與事實相符，應堪採信，本件事證明確，
    被告對告訴人A 女所為之強制性交犯行，堪以認定，應依法
    論科。
四、論罪科刑情形：
  (一)按刑法第221 條第1 項強制性交罪之成立，須以強暴、脅迫
    、恐嚇、催眠術或其他違反意願之方法而為性交或猥褻者為
    要件。所謂強暴，係指以有形之暴力行為強加諸告訴人之身
    體，以抑制其行動自由而言；所謂脅迫，係指以言詞或舉動
    威嚇要脅，以逼迫告訴人就範而任其擺佈者而言（最高法院
    95年度臺上字第1864號、同院77年度臺上字第3642號判決要
    旨參照）；而所謂恐嚇，係指以將來害惡之事通知他人，使
    其發生恐怖心之謂，舉凡以言詞、文字或舉動相恐嚇，將加
    害惡於他人之生命、身體、自由、名譽、財產者皆屬之，並
    不以言詞行之為限（最高法院84年度臺上字第3257號判決要
    旨參照）。且恐嚇罪與強盜罪之區別，前者係以將來之惡害
    通知被害人，使其生畏怖心，後者係以目前危害或施用強暴
    脅迫，至使不能抗拒，除在程度上不同外，尤應以被害人已
    否喪失意思自由為標準（最高法院91年度台上字第287 號判
    決意旨參照）。亦即，行為人之手段該當何者，當併衡酌告
    訴人所處主客觀情勢斷之，且強制性交罪之脅迫與恐嚇之區
    別在於脅迫已使被害人喪失性自主之意思自由，恐嚇則否。
    經查，本件被告向告訴人A 女恐嚇稱：「如果不跟我作愛，
    就要毆打你男朋友」等語，致告訴人A 女心生畏懼，害怕其
    男友B 男再次遭毆打，致生危害於其安全，而任令被告對其
    為強制性交行為，且於強制性交過程中，被告見告訴人A 女
    哭泣，被告即續向告訴人A 女恐嚇稱：「你再哭的話，我就
    出去打妳的男朋友」等語，迫使告訴人A 女就範，已如前述
    ，依上開說明，被告行為，已該當於對告訴人A 女以恐嚇之
    方法而為性交之行為，灼然甚明。
  (二)另按兒童及少年福利法第70條第1 項前段所定成年人故意對
    兒童或少年犯罪之加重，係對被害人為兒童或少年之特殊要
    件予以加重處罰，乃就犯罪類型變更之個別犯罪行為予以加
    重，自屬刑法分則加重之性質。而有罪之判決書，應於主文
    內載明所犯之罪，復為刑事訴訟法第309 條所明定。92年5
    月28日修正公布施行之兒童及少年福利法第70條第1 項規定
    ：「成年人教唆、幫助或利用兒童及少年犯罪或與之共同實
    施犯罪或故意對其犯罪者，加重其刑至二分之一。但各該罪
    就被害人係兒童及少年已定有特別處罰規定者，不在此限。
    」而刑法之強制性交罪，僅於第222 條第1 項第2 款，對犯
    罪被害人為未滿14歲之男女犯之者，有加重其刑之規定，並
    無對被害人係已滿14歲以上之少年者，有何特別處罰規定，
    故成年人故意對少年犯刑法第221 條第1 項強制性交罪者，
    應依據兒童及少年福利法第70條第1 項規定加重其刑至二分
    之一，並於主文內就其所犯之罪載明其故意對少年犯罪之意
    旨（最高法院98年度臺上字第7119號判決要旨參照）。經查
    ，被告係75年10月4 日出生，告訴人A 女則係84年3 月出生
    ，有其等年籍資料在卷可憑，是被告於100 年6 月14日對告
    訴人A 女為強制性交行為時，被告為已滿20歲之24歲成年人
    ，告訴人A 女則係滿14歲未滿18歲之16歲之少年，是被告明
    知告訴人係已滿14歲未滿18歲之少年，仍故意對其為強制性
    交行為，是核被告所為，係犯兒童及少年福利法第70條第1
    項前段、刑法第221 條第1 項之成年人故意對少年犯強制性
    交罪，並應依兒童及少年福利法第70條第1 項前段之規定，
    加重其刑。至起訴意旨認被告上揭所為，係犯刑法第221 條
    第1 項之強制性交罪，然業經蒞庭檢察官於本院審理中更正
    起訴事實及起訴法條為前揭所示（見本院卷第22頁反面），
    本院自無庸變更起訴法條，附此敘明。又按稱性交者，謂非
    基於正當目的所為之下列性侵入行為：一以性器進入他人之
    性器、肛門或口腔，或使之接合之行為。二以性器以外之其
    他身體部位或器物進入他人之性器、肛門，或使之接合之行
    為，刑法第10條第5 項定有明文。本件被告係以自己陰莖插
    入告訴人A 女陰道內，復如前述，依刑法第10條第5 項第1
    款之規定，被告對告訴人A 女強制性交之行為，應屬既遂，
    亦屬無疑。
  (三)另被告對告訴人A 女實施強制性交前所為親吻告訴人A 女嘴
    巴、撫摸告訴人A 女胸部、以舌頭舔告訴人A 女胸部之猥褻
    行為，因屬強制性交之階段行為，已為強制性交之高度行為
    所吸收，不另論罪（最高法院92年度臺上字第2964號判決意
    旨參照）。又被告為對告訴人A 女強制性交，而以自己陰莖
    插入告訴人A 女陰道之行為，雖致告訴人A 女陰部處女膜5
    點鐘、9 點鐘方向受有陳舊性裂傷等情，已如前述，然被告
    顯係自始即基於為強制性交之犯意，其行為雖使告訴人A 女
    受有前述傷害，惟本院查無其他積極證據堪認被告另萌生傷
    害之犯意，此應屬實施強制性交行為之當然結果，不另論傷
    害罪。又強制性交所實施之恐嚇方法，縱合於刑法第305 條
    恐嚇危害安全罪之情形，仍應視為強制性交之部分行為，不
    應再論以恐嚇危害安全罪。被告對告訴人A 女為強制性交行
    為時，向告訴人A 女接續2 次恐嚇稱：「如果不跟我作愛，
    就要毆打你男朋友」、「你再哭的話，我就出去打妳的男朋
    友」之恐嚇行為，已包含於強制性交之同一意念之中，應視
    為強制性交之部分行為，亦不另論刑法第305 條之恐嚇危害
    安全罪。
  (四)爰審酌被告曾因兒童及少年性交易防制條例案件，經臺灣彰
    化地方法院檢察署檢察官以96年度偵字第8965號為緩起訴處
    分，有臺灣高等法院被告前案紀錄表1 份在卷可按，素行不
    佳，與告訴人A 女素不相識，於偶發機會共同於全家福KTV
    唱歌飲酒，於共同毆打及私行拘禁告訴人A 女及證人B 男後
    ，見告訴人A 女1 人獨自在陳宗賢浴廁內，其男朋友B 男則
    因遭毆打受傷在房間地板睡覺休息，僅為滿足一己色慾，竟
    起意對告訴人A 女為強制性交，無視被害女子之性自主決定
    權，以恐嚇方式對已滿14歲未滿18歲之少女即告訴人A 女為
    強制性交行為，客觀上足認已使告訴人A 女遭到驚嚇，造成
    告訴人A 女一生無法抹滅之心理創傷程度非輕，對於告訴人
    A 女日後正常性關係乃至普通人際關係正常發展之影響既深
    且鉅，惟審酌被告自始均坦承犯行，且有意與告訴人A 女和
    解，惟因和解金額過低而不為告訴人A 女所接受，犯後態度
    良好等一切情狀，認蒞庭檢察官具體求刑有期徒刑5 年，尚
    嫌過重，爰量處如主文所示之刑，以資懲儆。
五、末按刑法第59條規定犯罪情狀可憫恕者，得酌量減輕其刑，
    固為法院依法得自由裁量之事項，然非漫無限制，必須犯罪
    另有特殊之原因與環境，在客觀上足以引起一般同情，認為
    即予宣告法定低度刑期尤嫌過重者，始有其適用。是為此項
    裁量減刑時，必須就被告全部犯罪情狀予以審酌在客觀上是
    否有足以引起社會上一般人之同情，而可憫恕之情形，始稱
    適法（最高法院88年度臺上字第6683號判決要旨參照）；至
    於犯罪之動機、犯罪之手段、次數、情節或犯罪後之態度等
    情狀，僅可為法定刑內從輕科刑之標準，不得據為酌量減輕
    之理由（最高法院95年度臺上字第1319號判決意旨參照）。
    本案被告上揭強制性交之犯行，已如前述，依被告之犯罪情
    狀，僅為圖滿足個人色慾而為強制性交犯行，在客觀上尚無
    從認為有足以引起一般同情之情形，衡諸社會一般人客觀標
    準，本案並無何等足以引起一般同情之客觀情狀而應予以憫
    恕，爰不依刑法第59條酌減其刑，附此敘明。
據上論斷，應依刑事訴訟法第299 條第1 項前段，兒童及少年福
利法第70條第1 項前段，刑法第11條前段、第221 條第1 項，判
決如主文。
本案經檢察官張嘉宏到庭執行職務。
中    華    民    國   100    年    11    月    8     日
                      刑事第八庭  審判長法官  游秀雯
                                  法      官  田德煙
                                  法      官  張佳燉
以上正本證明與原本無異。
如不服本判決應於收受判決後10日內向本院提出上訴書狀，並應
敘述具體理由；其未敘述上訴理由者，應於上訴期間屆滿後20日
內向本院補提理由書（均須按他造當事人之人數附繕本）「切勿
逕送上級法院」。
告訴人或告訴人對於判決如有不服具備理由請求檢察官上訴者，
其上訴期間之計算係以檢察官收受判決正本之日期為準。
中    華    民    國   100    年    11    月    8     日
                                  書  記  官  謝志鑫
附錄本判決論罪科刑法條全文：
中華民國刑法第221條
對於男女以強暴、脅迫、恐嚇、催眠術或其他違反其意願之方法
而為性交者，處3 年以上10年以下有期徒刑。
前項之未遂犯罰之。

兒童及少年福利法第70條
成年人教唆、幫助或利用兒童及少年犯罪或與之共同實施犯罪或
故意對其犯罪者，加重其刑至二分之一。但各該罪就被害人係兒
童及少年已定有特別處罰規定者，不在此限。
對於兒童及少年犯罪者，主管機關得獨立告訴。